【裁判字號】    98,易,77
【裁判日期】    980219
【裁判案由】    竊盜
【裁判全文】
臺灣雲林地方法院刑事判決                98年度易字第77號
公  訴  人  臺灣雲林地方法院檢察署檢察官
被      告  乙○○
                    現於台灣雲林第二監獄執行中
上列被告因竊盜案件，經檢察官提起公訴（97年度偵字第3142號
），本院判決如下：
    主      文
乙○○竊盜，共罪，均累犯，各處有期徒刑月。又攜帶兇器
竊盜，累犯，處有期徒刑伍月。應執行有期徒刑壹年。
    事      實
一、(一)乙○○前因1.違反毒品危害防制條例案件，經本院於民國
      94年5 月13日，以94年度訴字第88號判處有期徒刑1 年確
      定；2.違反毒品危害防制條例案件，經本院於94年5 月13
      日，以94年度易字第88號判處有期徒刑7 月確定；3.搶奪
      案件，經本院於94年6 月17日以94年度訴字第280 號判處
      有期徒刑1 年6 月確定。該3 案件經定應執行有期徒刑2
      年10月確定，於96年1 月18日縮短刑期假釋出監，並於96
      年10月1日假釋期滿未經撤銷而視為已執行完畢。
    (二)詎其仍不知悔改，意圖為自己不法之所有，基於竊盜之犯
      意，分別為：
      1.於97年4 月15日下午1 時許，在雲林縣斗六市大竹圍
        569 地號土地上，以徒手方式，竊取丙○○所有之農用
        抽水機之電線1 批（約10公斤重），得手後並將竊得之
        電線持以變賣，得款新臺幣（下同）1500元。
      2.於97年4 月20日下午2 時許，在雲林縣斗六市○○里○○路646 巷36之1 地號農地上，以徒手方式，竊取王錫
        宮所有之農用抽水馬達1 個（約10公斤重），得手後將
        之變賣，得款1,000 元。
      3.於97年4 月27日下午2 時許，在雲林縣斗六市○○路11
        號前，以徒手方式，竊取賴文丁所有之鐵材1 批（約75
        公斤重），得手後將之變賣，得款1,000 餘元。
      4.於97年4 月27日下午6 時許，在雲林縣斗六市○○街31
        號對面之工地上，持該地工具盒內，客觀上足為兇器使
        用之螺絲起子1 支（未扣案），竊取甲○○所有之電纜
        線1 批（約10公斤重），得手後將之變賣，得款2,700
        元。
    (三)嗣於97年4 月30日上午10時許，乙○○因其他案件因通緝
      遭警緝獲到案，在有偵查犯罪職權之機關或公務員發覺其
      犯罪前，主動向雲林縣警察局刑警大隊警員表明其涉犯上
      開竊盜犯行，並帶同警員前往查證而查獲。
二、案經丙○○、甲○○訴由雲林縣警察局移送臺灣雲林地方法
    院檢察署檢察官偵查起訴。
    理      由
甲、程序部分：
一、本件為刑事訴訟法第376 條第1 、2 款所列案件，依同法第
    284 條之1前段規定，由法官1人獨任審判，合先敘明。
二、(一)按被告以外之人於審判外之言詞或書面陳述，除法律有規
      定者外，不得作為證據。又被告以外之人於審判外之陳述
      ，雖不符前4 條之規定，而經當事人於審判程序同意作為
      證據，法院審酌該言詞陳述或書面陳述作成時之情況，認
      為適當者，亦得為證據，刑事訴訟法第159 條第1 項、第
      159 條之5 第1 項定有明文。
    (二)查之丙○○、甲○○、賴文丁、王錫宮警詢筆錄，及職務
      報告1 份，均為被告乙○○以外之人於審判外之言詞及書
      面陳述，惟被告及檢察官於本院審理時同意作為證據，本
      院揆諸前開法條規定，並審酌前開言詞及書面陳述作成時
      之情況，認為適當，自得作為證據，合先敘明。
乙、實體部分：
一、上開犯罪事實，業據被告乙○○於本院審理中坦承不諱，核
    與告訴人丙○○、甲○○及被害人賴文丁、王錫宮警詢指述
    情節相符，並有現場照片9 張、雲林縣警察局刑警大隊職務
    報告1 份在卷可憑，堪認被告自白與事實相符，本案事證明
    確，被告犯行均堪以認定，應依法論科。
二、論罪科刑之理由：
    (一)查螺絲起子1 支係金屬製品，質硬而形尖，非常銳利，如
      持以揮舞，客觀上足對人之身體、生命構成威脅，自屬兇
      器之一種。是核被告乙○○事實欄(二)1.、2.、3.所為，均
      係犯刑法第320 條第1 項竊盜罪；事實欄(二)4.所為，係犯
      同法第321 條第1 項第3 款攜帶兇器竊盜罪。（起訴書就
      事實欄(二)3.、4.之罪名誤為相反記載，容有誤會。）
    (二)又其所犯如上所述各罪，犯意各別，行為互殊，均應予分
      論併罰。
    (三)其前因1.違反毒品危害防制條例案件，經本院於94年5 月
      13日，以94年度訴字第88號判處有期徒刑1 年確定；2.違
      反毒品危害防制條例案件，經本院於94年5 月13 日 ，以
      94年度易字第88號判處有期徒刑7 月確定；3.搶奪案件，
      經本院於94年6 月17日以94年度訴字第280 號判處有期徒
      刑1 年6 月確定。該3 案件經定應執行有期徒刑2 年10月
      確定，於96年1 月18日縮短刑期假釋出監，並於96 年10
      月1 日假釋期滿未經撤銷而視為已執行完畢，有臺灣高等
      法院被告前案紀錄表1 份附卷可憑，其於前開徒刑執行完
      畢後5 年內，故意再犯本件有期徒刑以上之罪，均為累犯
      ，應各依法加重其刑。
    (四)被告在有偵查犯罪職權之機關或公務員發覺其犯罪前，主
      動向雲林縣警察局刑警大隊警員表明其涉犯本案之竊盜犯
      行，並接受裁判等情，有雲林縣警察局刑警大隊職務報告
      1 份在卷足憑，核與自首規定相符，應依刑法第62條前段
      規定，減輕其刑，並依法先加後減之。
    (五)爰審酌被告有構成累犯之前科已如前述，其竟不知檢點行
      徑，因貪圖小利，多次或徒手，或就地取得螺絲起子之兇
      器，竊取告訴人、被害人之電線、抽水馬達及鐵材等變現
      花用，造成告訴人及被害人之損失，並犯後自首犯行，及
      坦承犯罪，態度良好，然未賠償告訴人及被害人之損失等
      犯罪之動機、目的、手段及造成之損害等一切情狀，分別
      量處如主文所示之刑，並定其應執行之刑。至公訴意旨求
      處有期徒刑2 年部分，本院考量被告上開犯罪各節，認所
      請尚屬過重，附此說明。
    (六)末查螺絲起子1 支並未扣案，且依據被告所供係當場取得
      ，並非被告所有，不得沒收。
三、據上論斷，應依刑事訴訟法第284 條之1 前段、第299 條第
    1 項前段，刑法第320 條第1 項、第321 條第1 項第3 款、
    第47條第1 項、第51條第5 款、第62條前段，刑法施行法第
    1 條之1 ，判決如主文。
本案經檢察官郭俊男到庭執行職務
中    華    民    國    98    年    2     月    19    日
                  刑事第三庭  法  官  李貞瑩
以上正本證明與原本無異。
如不服本判決應於收受送達後十日內向本院提出上訴書狀，並應
敘述具體理由；其未敘述上訴理由者，應於上訴期間屆滿後二十
日內向本院補提理由書（均須按他造當事人之人數附繕本）「切
勿逕送上級法院」。
                              書記官  金雅芳
中    華    民    國    98    年    2     月    19    日
附錄本案論罪科刑法條全文
中華民國刑法第320條（普通竊盜罪、竊佔罪）
意圖為自己或第三人不法之所有，而竊取他人之動產者，為竊盜
罪，處 5 年以下有期徒刑、拘役或 5 百元以下罰金。
意圖為自己或第三人不法之利益，而竊佔他人之不動產者，依前
項之規定處斷。
前二項之未遂犯罰之。
中華民國刑法第321條（加重竊盜罪）
犯竊盜罪而有左列情形之一者，處 6 月以上、 5 年以下有期徒
刑：
一、於夜間侵入住宅或有人居住之建築物、船艦或隱匿其內而犯
    之者。
二、毀越門扇、牆垣或其他安全設備而犯之者。
三、攜帶兇器而犯之者。
四、結夥三人以上而犯之者。
五、乘火災、水災或其他災害之際而犯之者。
六、在車站或埠頭而犯之者。
前項之未遂犯罰之。


司法院資訊處製作；財團法人民間司法改革基金會備份。
